【裁判字號】    97,小上,23
【裁判日期】    971121
【裁判案由】    給付買賣價金
【裁判全文】
臺灣新竹地方法院民事裁定              97年度小上字第23號
上  訴  人  乙○○
                        號
被  上訴人  習技實業股份有限公司
                      統一編號：00000000號
法定代理人  丙○○
訴訟代理人  甲○○
上當事人間請求給付買賣價金事件，上訴人對於中華民國97年9
月22日本院新竹簡易庭97年度竹小字第397號小額訴訟事件第一
審判決提起上訴，本院裁定如左：
    主      文
上訴駁回。
第二審訴訟費用新臺幣壹仟伍佰元由上訴人負擔。
    理      由
一、按對於小額程序之第一審裁判，得上訴或抗告於管轄之地方
    法院，其審判以合議行之。對於前項第一審裁判之上訴或抗
    告，非以其違背法令為理由，不得為之。又上訴狀內應記載
    上訴理由，表明下列各款事項：（一）原判決所違背之法令
    及具體內容。（二）依訴訟資料可認為原判決有違背法令之
    具體事實。民事訴訟法第436條之24及第436條之25分別定有
    明文。又依同法第468條規定，判決不適用法規或適用不當
    者，為違背法令；而判決有同法第469條第1款至第5款情形
    之一者，為當然違背法令，此在對小額訴訟事件第一審判決
    提起上訴時亦準用之，此觀民事訴訟法第436條之32規定自
    明。是當事人就小額訴訟事件第一審判決提起上訴，如依民
    事訴訟法第468條規定，以原審判決有不適用法規或適用法
    規不當為理由時，其上訴狀或理由書應有具體之指摘，並揭
    示該法規之條項或其內容；若係成文法以外之法則，應揭示
    該法則之旨趣；倘為司法院解釋或判例，則應揭示該判解之
    字號或其內容。如依民事訴訟法第469條所列第1款至第5款
    情形為理由時，其上訴狀或理由書，應揭示合於該條款之事
    實。故對於小額程序之第一審裁判提起上訴時，如上訴論旨
    並未具體指出原審認定事實有如何違反法令情事，更未具體
    指明其所違反法令之條項或其內容，不得謂已合法表明上訴
    理由，其上訴自難認為合法（最高法院70年度臺上字第720
    號判例意旨參照），而屬上訴不合程式，第二審法院應依同
    法第436條之32第2項準用同法第444條第1項以裁定駁回之（
    最高法院72年度台聲字第113號裁判意旨參照）。
二、本件上訴意旨略以：上訴人並未向被上訴人購買語言系統一
    套，蓋民國87年上訴人係到新竹市○○路一家英文補習班報
    名補習英文，報名費用新臺幣（下同）4,900元，報名後補
    習班即贈送上訴人一套錄影帶，嗣上訴人至補習班退還該錄
    影帶，並表示不參加補習及退還4,900元，惟補習班人員仍
    叫上訴人試聽，上訴人試聽2次後即未再試聽，然補習班卻
    未退還上訴人上開金錢。嗣被上訴人起訴開庭時，上訴人皆
    到庭，惟被上訴人卻未到場等語。
三、經查，原審判決係於97年10月12日送達予上訴人，而上訴人
    亦於法定期間內即同年10月15日提起本件上訴，惟其前開上
    訴狀所載內容，係辯稱兩造間並無系爭買賣契約關係之存在
    ，核係對原審取捨證據、認定事實之職權行使為指摘，並未
    對原審判決有如何違背法令之處為具體之表明，揆諸首揭法
    條意旨，上訴人提起本件上訴，自難認屬合法，應以裁定駁
    回之。
四、結論：依民事訴訟法第436條之32第2項、第444條第1項、第
    95條、第78條、第436條之19第1項，裁定如主文。
中  華    民    國      97    年     11    月   21    日
                      民事第二庭審判長法  官  楊明箴
                                      法  官  彭淑苑
                                      法  官  方鴻愷
以上正本係照原本做成。
本裁定不得抗告。
中  華    民    國      97    年     11    月   21    日
                                      書記官  鍾佩芳


司法院資訊處製作；財團法人民間司法改革基金會備份。
